【裁判字號】    99,審交易,784
【裁判日期】    991028
【裁判案由】    過失致死
【裁判全文】
臺灣高雄地方法院刑事判決           99年度審交易字第784號
公  訴  人  臺灣高雄地方法院檢察署檢察官
被      告  丙○○
上列被告因過失致死案件，經檢察官提起公訴（99年度偵字第11
850 號），被告於準備程序進行中就被訴事實為有罪之陳述，經
本院告知簡式審判程序之旨，並聽取被告與公訴人之意見後，裁
定依簡式審判程序審理，判決如下：
    主  文
丙○○犯過失致人於死罪，處有期徒刑拾月。
    事  實
一、丙○○於民國99年3 月29日下午7 時許，騎乘車牌號碼938-
    CEV 號之重型機車，沿高雄縣岡山鎮○○路由南往北方向行
    駛。嗣於同日下午7 時21分許，丙○○騎乘上開重型機車行
    經高雄縣岡山鎮○○路52號「國立岡山高中」大門口前，適
    遇李友漢自國立岡山高中步行而出，沿斑馬線行走，欲橫越
    公園路至對向處。詎丙○○本應注意騎乘機車行經人行穿越
    道，遇有行人穿越時，應優先禮讓行人先行。而依當時現場
    天氣晴、夜間有照明、路面無缺陷亦無障礙物、視距良好等
    狀況，並無不能注意之情形，竟於行經人行穿越道時，疏未
    禮讓行人先行，即貿然通過人行穿越道，致其所騎乘之重型
    機車前車頭撞擊行走中之李友漢，李友漢因此騰空彈起，再
    跌落地面，而受有頭部外傷併顱骨骨折、及兩側顱內出血之
    傷害，經送國軍岡山醫院急救，再轉國軍左營總醫院治療，
    仍因傷重而宣告不治。經警據報到場處理，而查悉上情。
二、案經高雄縣政府警察局岡山分局報告及李友漢之子女乙○○
    、甲○○訴由臺灣高雄地方法院檢察署檢察官偵查起訴。
    理  由
一、本件被告丙○○所犯係死刑、無期徒刑、最輕本刑為3 年以
    上有期徒刑以外之罪，其於準備程序進行中，就被訴事實為
    有罪之陳述，經受命法官告知簡式審判程序之旨，並聽取當
    事人之意見後，本院合議庭認無不得或不宜改依簡式審判程
    序進行之情形，爰依刑事訴訟法第273 條之1 第1 項規定，
    裁定本件由受命法官獨任進行簡式審判程序。又本件卷內之
    證據資料，依同法第273 條之2 規定，不受同法第159 條第
    1 項關於傳聞法則規定之限制，依法均有證據能力，合先敘
    明。
二、上揭事實，業據被告於本院審理中坦承不諱，並有高雄縣政
    府警察局交通警察隊岡山分隊交通訪談記錄筆錄、道路交通
    事物故現場圖、道路交通事故調查報告表(一)、(二)、國軍左營
    總醫院附設民眾診療服務處99年3 月30日診斷證明書、國軍
    岡山醫院附設民眾診療服務處99年4 月1 日疾病診斷證明書
    、照片12張、監視器翻拍照片5 張、臺灣高雄地方法院檢察
    署99年3 月31日相驗筆錄、99年6 月30日相驗屍體證明書、
    相驗報告書、勘驗報告書、法務部法醫研究所99年6 月2 日
    解剖報告書、鑑定報告書、臺灣省高屏澎區車輛行車事故鑑
    定委員會99年6 月4 日鑑定意見書等證據在卷可稽。而本件
    車禍事故，依上開臺灣省高屏澎區車輛行車事故鑑定委員會
    鑑定意見書所載，被告駕駛重機車行經行人穿越道，未讓行
    人優先通行為肇事原因，被害人李友漢行走行人穿越道，無
    肇事因素，可見被告就本件車禍事故具有過失無疑。又依上
    開法務部法醫研究所鑑定報告書之結果，被害人李友漢之死
    因係與機車發生車禍事故，導致顱骨粉碎性骨折、硬腦膜下
    腔出血及腦挫傷，最後因神經性休克死亡，是被害人李友漢
    之死亡與被告之過失行為顯有直接之因果關係。綜上，足認
    被告前開任意性之自白與事實相符，得作為被告有罪之證據
    。從而，本件事證明確，被告犯行堪以認定，應依法論科。
三、核被告所為，係犯刑法第276 條第1 項之過失致人於死罪。
    又被告本件係騎乘機車行經行人穿越道，未讓行人優先通行
    ，因而致被害人李友漢死亡，且依法應負上開過失致人於死
    罪之刑責，自應依道路交通管理處罰條例第86條第1 項規定
    加重其刑；又被告於事故發生後，經處理人員前往現場時在
    場，並當場承認為肇事人而自首犯罪，嗣並接受裁判等情，
    有卷附高雄縣政府警察局交通警察隊道路交通事故肇事人自
    首情形紀錄表1 紙可查，堪認符合自首之規定，爰依刑法第
    62條前段之規定，減輕其刑，並與前述加重事由，依法先加
    後減之。爰審酌被告騎乘機車未謹慎注意交通安全，竟於上
    開時、地行經行人穿越道，未讓行人優先通行而肇事，並致
    被害人李友漢發生不可回復之死亡結果，不僅侵害他人之生
    命權，更因此造成家屬莫大之悲痛，且被告迄今未與被害人
    家屬達成和解，亦未彌補被害人家屬之損害及取得被害人家
    屬之原諒，所為實有不該；復考量被告雖於本院審理中坦承
    犯行，惟其於偵查中否認被害人李友漢之死亡與其肇事行為
    有因果關係，並質疑被害人李友漢之死因，致李友漢需進行
    解剖以鑑定死因，依目前社會民風，無疑係對被害人家屬之
    二度傷害，犯後態度難謂良好；末參以被告本件過失情節之
    輕重，肇事後未逃離而留在現場處理，及其智識程度為高職
    畢業，現無工作與收入等一切情狀，量處如主文所示之刑，
    以資懲儆。
據上論斷，應依刑事訴訟法第273 條之1 第1 項、第284 條之1
、第299 條第1 項前段，道路交通管理處罰條例第86條第1 項，
刑法第276 條第1 項、第62條前段，刑法施行法第1 條之1 ，判
決如主文。
本案經檢察官王清海到庭執行職務。
中    華    民    國    99    年    10    月    28    日
                  交通法庭     法  官  林裕凱
以上正本證明與原本無異。
如不服本判決應於收受判決後10日內向本院提出上訴書狀，並應
敘述具體理由。其未敘述上訴理由者，應於上訴期間屆滿後20日
內向本院補提理由書(均須按他造當事人之人數附繕本)「切勿逕
送上級法院」。
中    華    民    國    99    年    10    月    28    日
                                書記官  黃振祐
附錄所犯法條
中華民國刑法第276條
（過失致死罪）
因過失致人於死者，處 2 年以下有期徒刑、拘役或 2 千元以下
罰金。
從事業務之人，因業務上之過失犯前項之罪者，處 5 年以下有
期徒刑或拘役，得併科 3 千元以下罰金。

司法院資訊處製作；財團法人民間司法改革基金會備份。
